臺灣臺中地方法院刑事判決　　　　　　　　　　　　九十四年度豐簡上字第五五號
　　上　訴　人　臺灣臺中地方法院檢察署檢察官
　　被　　　告　甲○○
右上訴人因被告竊盜案件，不服本院豐原簡易庭於中華民國九十三年十一月二十九日
以九十三年度豐簡字第七八０號所為第一審簡易判決處刑（聲請簡易判決處刑案號：
九十三年度偵緝字第一０一一號），提起上訴，本院管轄第二審之合議庭判決如左：
    主  文
原判決撤銷。
甲○○竊盜，累犯，處有期徒刑伍月，如易科罰金，以參佰元折算壹日。
    犯罪事實
一、甲○○之素行欠佳，曾因二次竊盜案件，經臺灣彰化地方法院及臺灣嘉義地方法
    院以民國八十三年度易字第一三０七號判決、八十三年度易字第一一四三號判決
    分別判處有期徒刑二年二月及四月確定，經臺灣嘉義地方法院以八十四年度聲字
    第二三０號裁定定應執行刑為有期徒刑二年五月確定，嗣經送監執行、假釋、撤
    銷假釋、再入監與其因犯恐嚇罪經本院以八十五年度訴字第二一九０號判決所處
    一年十月之有期徒刑接續執行後，始於八十八年十二月二十一日縮刑期滿執行完
    畢（此部分構成累犯）。詎其猶不知悔改，復於受前開有期徒刑之執行完畢後五
    年內，先因過失致死、公共危險及竊盜罪，經臺灣彰化地方法院、臺灣高等法院
    臺中分院以八十九年度交訴字第一四八號判決及九十年度交上訴字第一０三０號
    判決分別判處有期徒刑六月、十月及一年確定後，由臺灣高等法院臺中分院以九
    十年度聲字第一四０一號裁定合併定應執行刑為有期徒刑二年一月，嗣與其另犯
    之偽造文書罪經臺灣南投地方法院以九十年度投刑簡字第三九五號所處六月之有
    期徒刑入監接續執行後，甫於九十二年二月二十五日假釋中付保護管束出監（此
    部分不構成累犯）。惟甲○○於出監之翌日即九十二年二月二十六日，因須向臺
    灣臺中地方檢察署檢察官報到，乃委請友人潘容浩駕車搭載其前往，潘容浩於轉
    向胞妹乙○○借得車牌號碼 UR-9018號之自用小客車（原為乙○○之夫蕭標慶所
    有，因蕭標慶於九十一年五月二十日死亡，故歸由乙○○繼承取得）後，即駕車
    搭載甲○○，自嘉義出發，欲前往臺灣臺中地方法院檢察署。迨至同日上午十時
    四十五分許，車行至臺中縣新社鄉○○街○段與興安路口時，潘容浩因內急，將
    車子停靠於路旁，獨自一人下車上廁所，甲○○見有機可趁，竟基於為自己不法
    所有之意圖，利用潘容浩未將汽車鑰匙自電門拔下之機會，未經潘容浩之同意，
    將該車駛離現場，而竊得該自用小客車，得手後供己代步使用。嗣於九十二年十
    月十六日凌晨二時十分許，甲○○駕駛前開自用小客車行經彰化縣溪州鄉○○路
    段時，為警執行通緝逮捕任務將其查獲（自用小客車部分，已經潘容浩前往彰化
    縣警察局北斗分局領回）。
二、案經乙○○、潘容浩訴由臺中縣警察局東勢分局及彰化縣警察局北斗分局報告臺
    灣臺中地方法院檢察署檢察官偵查後，聲請以簡易判決處刑。
    理  由
一、右揭犯罪事實，業據被告甲○○坦承不諱（見本院訊問及準備程序筆錄），核與
    證人即告訴人乙○○、潘容浩於警詢或檢察官訊問中證、指述之意旨相符，並有
    系爭 UR-9018號自用小客車之車籍作業系統查詢認可資料一份在卷可稽（附於偵
    查卷第二十頁），是核被告之自白與事實相符，堪採為證據。本件事證明確，被
    告犯行堪以認定。
二、證人即告訴人乙○○、潘容浩雖於警詢及本院行準備程序中指稱：系爭 UR-9018
    號之自用小客車為被告甲○○竊走當時，車上尚有MOTOROLA牌之行動電話一支及
    現金新臺幣（下同）十萬元，因認被告甲○○之竊盜行為客體，亦及於此部分之
    物品等語；訊據被告則堅詞否認有竊取上開物品之行為，辯稱：系爭自用小客車
    上，並無現金十萬元，至副駕駛座前方之置物盒內，雖有行動電話一支，然伊並
    未加以使用，迄伊為警逮捕時止，該支行動電話應仍置於置物盒內等語。本院查
    ：1.依告訴人潘容浩之嘉義文化路郵局帳戶存提款資料顯示（附於本院卷第五十
    三及五十四頁），潘容浩固有於九十二年二月十五日提領現款十萬元之行為，然
    本件被告行竊車輛之日期為九十二年二月二十六日，距離潘容浩提領之日期，已
    達十日以上，衡情，一般人並無將十萬元之現款置於車上達十日之久，且均未發
    覺或加以動用之可能，況依告訴人乙○○於警詢中之證述：告訴人潘容浩係於九
    十二年二月二十六日當日上午八時許向伊借車使用（見偵查卷第十四頁警詢筆錄
    ），則潘容浩於十日之前即提領現款，均未加以動用，卻於欲駕車搭載被告遠離
    嘉義、前往臺灣臺中地方法院檢察署報到時，將該十萬元攜帶上車，不無與常情
    相違之處；2.被告已坦承有竊取系爭自用小客車之行為，衡情，似無就竊取財物
    價值相對低微之行動電話一事加以否認之必要，況本件並無任何積極證據足以認
    定被告於竊取系爭自用小客車當時，對於該支行動電話亦在車上一事，亦具有認
    識，或被告於竊得系爭自用小客車後，有實際處分或使用系爭行動電話之行為，
    從而彰顯其對該行動電話亦具有不法所有之意圖，是此部分告訴人之指述，均因
    欠缺其他積極證據可佐，無從認被告竊盜行為之客體，亦及於上開現金及行動電
    話，附此敘明。
三、核被告甲○○所為，係犯刑法第三百二十條第一項之竊盜罪。查被告曾因二次竊
    盜案件，經臺灣彰化地方法院及臺灣嘉義地方法院以八十三年度易字第一三０七
    號判決、八十三年度易字第一一四三號判決分別判處有期徒刑二年二月及四月確
    定，經臺灣嘉義地方法院以八十四年度聲字第二三０號裁定定應執行刑為有期徒
    刑二年五月確定，嗣經送監執行、假釋、撤銷假釋、再入監與其因犯恐嚇罪經本
    院以八十五年度訴字第二一九０號判決所處一年十月之有期徒刑接續執行後，始
    於八十八年十二月二十一日縮刑期滿執行完畢等情，有臺灣高等法院被告全國前
    案紀錄表在卷可稽，其於受有期徒刑之執行完畢後五年內，再犯本件有期徒刑以
    上之罪，為累犯，應依法加重其刑。原審因依此對於被告予以論罪科刑，固非無
    據，惟被告之素行既如前所述明顯欠佳，本件犯罪之時間點，又係在其甫經假釋
    出監之翌日，且其竊得之自用小客車，又係一般人均會認為具有相當價值之財物
    ，況其於偵查中，又有逃亡之行為，最後始因為警緝獲而到案，至該自用小客車
    ，則已經其使用達半年以上，且迄未與告訴人和解，原審僅量處其三月得易科罰
    金之有期徒刑，尚嫌過輕。檢察官因據告訴人之請求，提起本件上訴，指摘原判
    決量刑不當，非無理由，應由本院將原判決全部予以撤銷改判。爰審酌上述各情
    ，及被告犯罪之動機、目的、被竊自用小客車之價值、告訴人已取回該自用小客
    車、被告於本院訊問及準備程序中已能坦承犯行及告訴人就本案表達之意見等一
    切情狀，予以量處如主文所示之刑，並諭知易科罰金之折算標準，以示懲儆。
四、被告甲○○經本院合法傳喚（見本院九十四年五月十三日筆錄），無正當理由未
    於審判期日到庭，爰不待其陳述，逕行判決。
據上論斷，應依刑事訴訟法第四百五十五條之一第一項、第三項、第三百七十一條、
第三百六十九條第一項前段、第三百六十四條、第二百九十九條第一項前段，刑法第
三百二十條第一項、第四十七條、第四十一條第一項前段，罰金罰鍰提高標準條例第
一條前段、第二條，判決如主文。
本案經檢察官葉芳如到庭執行職務。
中      華      民      國    九十四    年      六      月    二十一    日
                          臺灣臺中地方法院刑事第六庭
                              審判長法  官 簡  源  希
                                    法  官 戴  博  誠
                                    法  官 鄧  敏  雄
右正本證明與原本無異。
不得上訴。
                                    書記官
中      華      民      國    九十四    年      六      月    二十一    日
附錄本案論罪科刑法條全文：
中華民國刑法第三百二十條第一項
意圖為自己或第三人不法之所有，而竊取他人之動產者，為竊盜罪，處五年以下有期
徒刑、拘役或五百元以下罰金。
